臺灣臺南地方法院刑事判決　　　　　　 96年度簡上字第471號
上　訴　人
即　被　告　乙○○
上列被告因詐欺案件，不服本院96年度簡字第2612號中華民國96
年7月30日第一審簡易判決（聲請簡易判決處刑案號：96年度偵
字第8634號），提起上訴，本院管轄之第二審合議庭判決如下：
    主  文
上訴駁回。
乙○○緩刑貳年。
    事  實
一、乙○○能預見提供自己帳戶之存摺、提款卡及其密碼供他人
    使用，他人有將用於財產犯罪之可能，竟基於幫助他人犯罪
    之不確定故意，於民國96年1月底將其所有之彰化商業銀行
    延平分行 (下稱彰化銀行)帳號0000-00-00000-0-00號帳戶
    之存摺、提款卡及密碼，以不詳之代價，寄予姓名年籍之「
    郭主任」使用，以此方法幫助他人從事犯罪。而該姓名不詳
    之人與其所屬詐欺集團成員意圖為自己不法之所有，於同年
    2月12日上午10時許，撥打電話予丁○○，佯稱其子與人發
    生傷害案件，需給付對方和解金云云，致丁○○不疑有他，
    依其指示，於同日上午10時51分許，至新竹市之彰化銀行將
    新臺幣 (下同)116,700 元匯入乙○○上開銀行帳戶內。嗣
    經丁○○察覺有異始知受騙，並報警循線查獲上情。
二、案經臺南市警察局第二分局報告臺灣臺南地方法院檢察署檢
    察官聲請簡易判決處刑。
　　理  由
一、按「被告以外之人於審判外之言詞或書面陳述，除法律有規
    定者外，不得作為證據。」；又「被告以外之人於審判外之
    陳述，雖不符前四條之規定，而經當事人於審判程序同意作
    為證據，法院審酌該言詞陳述或書面陳述作成時之情況，認
    為適當者，亦得為證據。」，刑事訴訟法第159條第1項、第
    159條之5第1項分別定有明文。經查本案證人丁○○於警詢
    之陳述，以及彰化銀行延平分行函，雖均為審判外之陳述，
    惟業經被告於本院審判程序表示同意作為證據，審酌其作成
    時之情況，應無不當，參照首揭法條規定，自得為證據。
二、訊據被告對上開事實矢口否認，並辯稱係自稱「郭主任」之
    人表示得為其辦理貸款，始將其上開彰化銀行帳戶之存摺、
    提款卡及密碼，寄予「郭主任」，不知上開存摺被利用為詐
    財工具；且詐騙集團成員丙○○業經查獲，得證明其清白云
    云。惟查：
（一）金融機構提供小額信用貸款及現金卡服務甚多，且申辦條
      件，無非以申請人之身分證件及工作收入為參考，並無要
      求申請人提供個人金融帳戶之存簿、提款卡、印章、提款
      卡密碼之情形；參以近年來，社會上利用人頭帳戶施用詐
      術騙取財物之情形層出不窮，坊間媒體亦多所報導，被告
      係一成年人，並有多年工作經驗，向銀行貸款應非難事，
      豈有甘冒風險，請託姓名不詳、素不相識，又未曾謀面，
      僅以電話聯絡之人代辦貸款之理。況被告自承「郭主任」
      向其索取「密碼」時，心中已有疑惑（見本院卷第86頁）
      ，顯見被告行事並非不加思索，益徵其所辯貸款之說，悖
      於常理。
（二）證人丙○○固證稱自己為詐騙集團之成員，且曾在依上手
      指示收受之包裹內，收到被告之上開彰化銀行存摺，密碼
      並已附在包裹內，核與被告供述先寄存摺，再以電話告知
      「郭主任」密碼（見本院卷第82頁）之情節有異，顯見被
      告與丙○○未曾直接聯繫，無足證明被告交付存摺、提款
      卡、密碼，確係為貸款所為。
（三）綜上，被告所辯不足採，而被害人丁○○因被施以詐術，
      匯入被告上開彰化銀行帳戶116,700元，且據丁○○證述
      在卷，復有新竹縣警察局竹北分局竹忠派出所受理刑事案
      件報案三聯單、彰化銀行存款憑條、彰化銀行函附被告上
      開帳戶交易明細等各1紙在卷可稽，是被告前揭犯行，堪
      以認定。
三、核被告所為，乃參與詐欺構成要件以外之行為，係犯刑法第
    339條第1項詐欺取財罪之幫助犯。原審予以論罪科刑，並審
    酌其助長犯罪，對社會交易安全所生之負面影響，量處有期
    徒刑4月，減為有期徒刑2月，併諭知易科罰金之折算標準，
    其認事用法並無不合，量刑亦稱妥適，被告之上訴顯無理由
    ，應予駁回。惟念被告業與被害人丁○○已和解，賠償損失
    （見本院卷第27頁，96年10月1日調解筆錄），顯知悔悟；
    且其前未曾因故意犯罪受有期徒刑以上刑之宣告，有臺灣高
    等法院被告前案紀錄表在卷可稽，經此教訓，應知警惕而無
    再犯之虞，本院因認所宣告之刑，以暫不執行為適當，爰併
    予宣告緩刑2年，以啟自新。
據上論斷，依刑事訴訟法第455條之1第1項、第3項、第368條，
刑法第74條第1項第1款，判決如主文。
本案經檢察官甲○○到庭執行職務
中　　華　　民　　國　　96　　年　　12　　月　　20　　日
　　　　　　　　　刑事第十二庭  審判長法  官  侯明正
                                      法　官　程克琳
                                      法  官  魏玉英
以上正本證明與原本無異。
本件不得上訴。
                                      書記官　曾盈靜
中　　華　　民　　國　　96　　年　　12　　月　　20　　日
